臺灣雲林地方法院刑事判決　　　　　　　　　　　　　　九十年度交訴字第四四號
　　公 訴 人　臺灣雲林地方法院檢察署檢察官
　　被　　告　乙○○
右列被告因公共危險等案件，經檢察官提起公訴（九十年度偵字第八０三號），本院
判決如左：
    主  文
乙○○服用酒類，不能安全駕駛動力交通工具而駕駛，處有期徒刑肆月。又駕駛動力
交通工具肇事，致人受傷而逃逸，處有期徒拾月。應執行有期徒刑壹年，緩刑肆年，
緩刑期內付保護管束。
被訴過失傷害部分，公訴不受理。
    事  實
一、乙○○曾於民國八十八年十二月間，因酒醉駕車公共危險案件，經本院斗六簡易
    庭判處罰金一萬元，緩刑二年確定在案。詎在緩刑期內，又於九十年二月十五日
    下午四時卅分至五時卅分許，在雲林縣土庫鎮某小吃店內與朋友一起飲用高梁酒
    半瓶約八十ＣＣ，明知其已因飲酒，不能安全駕駛動力交通工具，竟仍駕駛車牌
    號碼ＺＡ—五二０一號自用小貨車返回斗六市家中，於同日下午六時五十分許，
    行經斗六市○○○路一三六號前，適有丁○○橫越上開公路，乙○○因煞避不及
    ，致其所駕上開車輛車頭右側撞擊丁○○，使丁○○受有頭部外傷左額裂傷十二
    ×一×二公分、頂頭部裂傷六×一×一公分、前額擦傷兩處八×六公分及二×二
    公分、右手背擦傷二×一公分、左手背擦傷六×一公分、右膝擦傷六×四公分、
    右腳外踝擦傷六×四公分併右腓骨（下１／３）骨折、左膝擦傷六×六公分、左
    小腿擦傷四×四公分、左腳裂傷乙處三×一×一公分、擦傷乙處四×一公分等傷
    害（過失傷害部分，業經撤回告訴）。而肇事後，乙○○因恐其上開緩刑被撤銷
    ，因此未將車輛停留現場，緊急報警前往處理及將丁○○送醫急救，猶駕駛肇事
    車輛逃逸。嗣於同日下午八時四十分許，為警循線查獲，並測得乙○○呼氣所含
    酒精濃度為每公升０‧七０毫克。
二、案經雲林縣警察局斗六分局移送臺灣雲林地方法院檢察署檢察官偵查起訴。
     理  由
一、訊據被告乙○○對於其在右揭時地飲酒至不能安全駕駛動力交通具，仍駕駛上開
    車輛返回斗六市家中，於同日下午六時五十分許，行經斗六市○○○路一三六號
    前，不慎撞擊被害人丁○○，使被害人受有前揭之傷害，且肇事後未將車輛停留
    現場，並報警處理，猶駕駛該肇事車輛離開現場，並於同日下午八時四十分許，
    為警查獲後，測得其呼氣所含酒精濃度為每公升０‧七０毫克之事實，坦承不諱
    ；惟矢口否認有肇事逃逸之故意，並辯稱：當時已喝醉酒，不知是撞到人，以為
    是撞到狗云云。經查，被告前揭自白之事實，核與目擊証人己○○、戊○○、丙
    ○○三人在本院之結証，及証人甲○○在警訊中之証述情節相符，並有道路交通
    事故調查報告表、診斷証明書、測試觀察記錄表、酒精濃度檢測表各一紙及雲林
    縣警察局警察局舉發違反道路交通管理事件通知單二件、現場及肇事車輛照片十
    幀附警卷可按，足信屬實。被告雖以前詞置辯，然其因恐緩刑被撤銷，而於肇事
    後逃逸乙節，業據其在檢察官偵查中坦白承認，有該偵查筆錄可稽；且被告肇事
    後，於同日晚上七時至八時許，將其所駕前開肇事車輛駛往協建汽車修配場，以
    撞到狗損壞擋風玻璃為由，委請黃南川修復，並經黃南川打電話請玻璃商吳鴻枝
    到該修配廠更換該車之擋風玻璃等情，亦經證人黃南川及吳鴻枝二人於警訊中證
    述明確，且為被告所是認，並有上開車輛照片可稽，足信無誤。由被告尚能駕車
    自土庫返斗六，及肇事後急於至修車廠修復該肇事車輛等情以觀，顯見被告尚未
    因飲酒至無意識之程度，且以被告上開車輛之擋風玻璃因肇事而破損以觀，顯見
    本件事故之撞擊力不小，被告辯稱其因酒醉不知撞到人云云，不足採信；其在偵
    查中之前開自白，足信與事實相符。本件事証明確，被告犯行足以認定，應依法
    論科。
二、核被告乙○○所為，係犯刑法第一百八十五條之三之服用酒類，不能安全駕駛動
    力交通工具而駕駛罪及同法第一百八十五條之四之肇事逃逸罪。其所犯上開二罪
    間，犯意各別，行為互殊，應予分論併罰。爰審酌被告前於八十八年十二月間，
    業因酒醉駕車公共危險案件，經本院斗六簡易庭判處罰金一萬元，緩刑二年，為
    被告所自承，並有台灣雲林地方法院檢察署刑案資料查註紀錄表及台灣高等法院
    被告全國前案紀錄表可稽，其又於緩刑期內，再犯本案之素行，和被告犯罪之動
    機、目的，被害人所受之前揭傷害，及被告犯後坦承大部分犯行，並表悔悟，進
    而與被害人達成民事和解，當庭賠償被害人之損失等一切情狀，分別量處如主文
    所示之刑，並定其應執行之刑。又被告未曾受有期徒刑以上刑之宣告，有上開前
    案紀錄表可參，雖有上開公共危險案件之前科，並於緩刑期內，再犯本罪，然被
    告事後已知悔悟，並積極與被害人達成民事和解，賠償被害人之損失，可見其已
    知警惕，其經此罪刑之宣告後，信無再犯之虞，故本院認其所受宣告之刑，以暫
    不執行為適當，爰併諭知緩刑四年。且為督促被告真正改過遷善，並於緩刑期內
    付保護管束。
三、公訴意旨另以：被告於九十年二月十五日下午六時五十分許，駕駛車牌號碼ＺＡ
    —五二０一號自用小貨車，行經斗六市○○○路一三六號前，當時天候晴，夜間
    有照明，為市區道路○○○道、柏油路、路面乾燥、無缺陷、無障礙物，視距良
    好，亦無不能注意之情形，其能注意竟疏未注意，撞擊適橫越該公路之被害人丁
    ○○，使被害人受有頭部外傷左額裂傷十二×一×二公分、頂頭部裂傷六×一×
    一公分、前額擦傷兩處八×六公分及二×二公分、右手背擦傷二×一公分、左手
    背擦傷六×一公分、右膝擦傷六×四公分、右腳外踝擦傷六×四公分併右腓骨（
    下１／３）骨折、左膝擦傷六×六公分、左小腿擦傷四×四公分、左腳裂傷乙處
    三×一×一公分、擦傷乙處四×一公分等傷害，業據被害人丁○○提出告訴，因
    認被告另涉犯刑法第二百八十四條第一項前段過失傷害罪嫌。然查上開過失傷害
    罪，依同法第二百八十七條前段規定，須告訴乃論。茲據告訴人於審理中當庭撤
    回告訴，故此部分應諭知公訴不受理之判決。
四、據上論斷，應依刑事訴訟法第二百九十九條第一項前段、第三百零三條第三款，
    刑法第一百八十五條第三、第一百八十五條之四、第五十一條第五款、第七十四
    條第一款、第九十三條第一項，判決如主文。
本案經檢察官劉海倫到庭執行職務。
中      華      民      國      九十一      年    二    月    二十七    日
                                        臺灣雲林地方法院刑事第一庭
                                            法  官  黃  一  馨
右正本證明與原本無異。
如不服本判決，應於判決送達後十日內向本院提出上訴狀( 應附繕本 )。
                                            書記官  鄭  國  銘
中      華      民      國      九十一      年    二    月    二十七    日
附錄：
刑法第一百八十五條之三
服用毒品、麻醉藥品、酒類或其他相類之物，不能安全駕駛動力交通工具而駕駛者，
處一年以下有期徒刑、拘役或三萬元以下罰金。
刑法第一百八十五條之四
駕駛動力交通工具肇事，致人死傷而逃逸者，處六月以上五年以下有期徒刑。
